# H股上市公司采用中国会计准则编制财务报表的问题

提问人：南小屯 时间：2017-12-15 17:02:41
各位老师好，第一次在这里发帖，希望没有选错版面。
最近遇到某A股上市公司招股书中有一个说明：
"本公司为香港联交所主板上市的 H 股公司。根据香港联交所刊发的《有关接受在香港上市的内地注册成立公司采用内地的会计及审计准则以及聘用内地会计师事务所的咨询意见》，于中国注册成立并于香港上市的发行人获准根据中国企业会计准则编制其财务报表。为确保境内外财务数据披露口径一致，经本公司于xxxx年xx 月xx 日召开的第xx届董事会第xx次临时会议审议通过，本公司在境内外统一披露按中国企业会计准则编制的财务报表。"
大意就是在中国注册成立并在香港上市的公司可以按照中国会计准编制财务报表。
但是根据我在事务所接触过的项目，对于在中国注册成立并在香港上市的公司（同时也是A+H上市的公司），仍然采用香港准则而没有使用中国会计准则。感觉使用中国会计准则会更方便，可以减少我们的工作量，而且还可以确保境内外财务数据披露口径一致。请问没有这样做是有什么特殊的考虑么，还是其他事务所或者项目已经这样做但是我没有遇到过呢？
多谢多谢。

回答人：chenyiwei
两种情况都有。在香港市场披露按内地准则编制的报表较为简单，工作量较小，但可能存在国际投资者接受程度的疑虑。另外这种做法比较常见于香港上市公司由非四大审计的情形。